【裁判字號】    98,交聲,608
【裁判日期】    980416
【裁判案由】    聲明異議
【裁判全文】
臺灣高雄地方法院交通事件裁定         98年度交聲字第608號
原處分機關  高雄市政府交通局
異  議  人  乙○○
即受處分人
上列受處分人因聲明異議案件，對於高雄市政府交通局98年2 月
27日所為之處分（原處分案號：高市交裁字第32-BO0000000號）
，聲明異議，本院裁定如下：
    主  文
異議駁回。
    理  由
一、原處分機關略以：異議人即受處分人乙○○所有之車號YW-
    5680號汽車（下稱系爭車輛），於民國98年1 月15日上午9
    時50分許，違規停放在高雄市○○○路13號之騎樓，經高雄
    市政府警察局交通警察大隊員警舉發後拖吊，爰依道路交通
    管理處罰條例第56條第1 項第1 款之規定，裁處罰鍰新台幣
    （下同）900 元。
二、異議意旨略以：異議人係從事房屋仲介業，於舉發當日駕車
    至高雄市○○○路13號，與該屋屋主討論房屋出租事宜，因
    該處2 、300 公尺內均係劃紅線禁止停車，且無市立停車場
    ，異議人方將系爭車輛停放在該屋騎樓；又警員於執行取締
    時雖有廣播，然廣播聲音極小，時間甚短，當異議人由該屋
    3 樓趕至1 樓欲移車時，系爭車輛已遭拖吊車吊起而拖走，
    是警員執勤方式顯有未當，爰依法聲明異議，請求撤銷原處
    分。
三、按「人行道，指為專供行人通行之騎樓、走廊及劃設供行人
    行走之地面道路、與人行天橋及人行地下道」；「人行道，
    不得臨時停車」，道路交通管理處罰條例第3 條第3 款、道
    路交通安全規則第111 條第1 項第1 款分別定有明文。次按
    「汽車駕駛人停車時，有下列情形之一者，處新臺幣600 元
    以上1,200 元以下罰鍰：一、在禁止臨時停車處所停車」、
    「第一項情形，交通勤務警察、依法令執行交通稽查任務人
    員或交通助理人員，應責令汽車駕駛人將車移置適當處所；
    如汽車駕駛人不予移置或不在車內時，得由該交通勤務警察
    、依法令執行交通稽查任務人員或交通助理人員為之」，道
    路交通管理處罰條例第56條第1 項笫1 款、第3 項亦規定甚
    詳。
四、經查：
(一)異議人確有於上開時間將系爭車輛停放在上開地點之違規事
    實，有舉發照片及高雄市政府警察局高市警交字第B0000000
    0 號舉發違反道路交通管理事件通知單在卷可憑，並為異議
    人所不爭執，此部分事實堪以認定。
(二)異議人雖以前揭情詞置辯，惟查證人即高雄市政府警察局交
    通警察大隊第二中隊員警甲○○到庭證述：我於當天是執行
    拖吊勤務，於上午9 時48分許，在青年二路13號前發現系爭
    車輛違規停放在騎樓內，我先廣播再拍照並執行拖吊作業，
    本件第1 張照片拍攝時間為9 時48分，當時已經開始廣播，
    之後我在系爭車輛輪胎裝上輔助輪，裝好後已是9 時50分，
    我在系爭車輛車門貼上封條，並在地上寫粉筆字，然後將系
    爭車輛連結到拖吊車上拖走，整個處理過程中，我沒有碰到
    異議人，我從93年起，就有執行拖吊勤務的經驗，我們執行
    廣播時，並無規定一定要廣播幾分鐘，本件我廣播的內容，
    是以國台語各廣播1 次舉發的時間、地點與違規車號，並沒
    有播放音樂，又該舉發地點斜對面就有私人停車場，異議人
    若要停車，還是可以繳費停車等語明確，是以異議人前揭所
    稱因無處停車，不得已遂將系爭車輛停放於騎樓處云云，殊
    無可取。異議人既將系爭車輛停放在騎樓，佔據騎樓部分空
    間，足以妨礙行人通行，所為自屬「在禁止臨時停車處所停
    車」之違規行為甚明。再者，本件警員於取締違規停車前，
    已有執行廣播，惟因異議人不在車內且未及時出現移車，警
    員遂依道路交通管理處罰條例第56條第3 項規定，逕行舉發
    並拖吊系爭車輛，所為並無不當，異議人質疑警員取締方式
    不合規定云云，亦無足採。
五、綜上所述，異議人所有之系爭車輛確有於本件裁決書上所載
    時、地，在禁止臨時停車處所停車之違規行為，原處分機關
    依道路交通管理處罰條例第56條第1 項第1 款之規定，裁處
    異議人罰鍰900 元，核無違誤，本件異議為無理由，應予駁
    回。
據上論斷，應依道路交通案件處理法第19條，裁定如主文。
中    華    民    國    98    年    4     月    16    日
                    交通法庭    法  官  莊珮君
以上正本證明與原本無異。
如不服本裁定應於送達後5日內向本院提出抗告狀。
中    華    民    國    98    年    4     月    16    日
                                書記官  秦富潔


司法院資訊處製作；財團法人民間司法改革基金會備份。
